臺灣高等法院民事裁定
109年度國抗字第2號
抗  告  人  倪世遠  

上列抗告人因與相對人交通部間聲請迴避事件，對於中華民國10
8年12月25日臺灣臺北地方法院108年度北聲字第15號所為裁定提
起抗告，本院裁定如下： 
    主  文
抗告駁回。
抗告費用由抗告人負擔。
    理  由
本件聲請及抗告意旨略以：原法院108年度北國字第1號民事事
  件由詹駿鴻法官審理，詹駿鴻法官於該事件辯論終結後，所指
  定之宣示日期逾民事訴訟法第223條第3項規定之2星期，並諭
  知再開辯論之可能，不符民事訴訟法第198、199、199條之1等
  規定。又原法院108年度北救字第103號裁定之裁定日為民國（
  下同）108年8月23日，但於108年9月27日始送達伊，故後續承
  審法官若定期日（再開言詞辯論），經書記官作成通知書送達
  伊，使伊未能及時收到通知書，致有視為撤回起訴，或致法官
  未依職權速定期日續行言詞辯論之風險。且與本件相關之裁定
  如原法院108年度北救字第103號、108年度北救字第127號裁定
  ，均駁回伊之請求，理由為「並無預為聲請之必要」，有違公
  平公正原則，使伊未獲准予訴訟救助而暫免裁判費，並喪失有
  關民事訴訟法第110條及第111條之效力，影響伊之訴訟權益。
  足認承審法官執行職務有偏頗之虞，為此依民事訴訟法第33條
  第1項第2款規定，聲請法官詹駿鴻迴避，原裁定駁回伊之聲請
  顯有不當，爰依法提起本件抗告，請求廢棄原裁定云云。 
按法官有民事訴訟法第32條所定以外之情形，足認其執行職務
  有偏頗之虞者，當事人得聲請法官迴避，同法第33條第1項第2
  款定有明文。又所謂足認法官執行職務有偏頗之虞之情形，應
  係以法官對於訴訟標的有特別利害關係，或與當事人之一造有
  密切之交誼或嫌怨，或基於其他情形，客觀上足疑其為不公平
  之審判者，為其原因事實，若僅憑當事人之主觀臆測，或認法
  官就當事人聲明之證據不為調查，或認法官指揮訴訟欠當，則
  不得謂其有偏頗之虞（最高法院29年抗字第56號、69年台抗字
  第457號及27年抗字第304號判例意旨參照）。又上開迴避之原
  因，依同法第34條第1項、第2項及第284條規定，應提出能即
  時調查之證據釋明之。
經查：
㈠原法院108年度北國字第1號國家賠償事件，經承審法官詹駿鴻
  審理後，分別於108年8月23日、同年10月22日，以原法院108
  年度北救字第103號、108年度北救字127號裁定駁回抗告人訴
  訟救助之聲請等情，固有各該裁定附卷可參，惟法官於審判上
  所持法律見解或事實認定，屬法官獨立審判之表現，其當否有
  審級救濟管道，因此，承審法官前揭駁回抗告人之訴訟救助聲
  請，並不足以認定承審法官對本案訴訟有何特別利害關係，或
  與當事人之一造有密切之交誼或嫌怨，或基於其他情形，客觀
   上足認其有不公平之審判之情形，故難僅依抗告人之主觀臆
  測即認其行使職務有偏頗之虞。
㈡另抗告人所指本案審理程序中，詹駿鴻法官於言詞辯論終結時
  ，諭知可能再開言詞辯論，或未依職權速定期日等事由，均屬
  法官職權之行使，尚難以此認詹駿鴻法官執行職務有偏頗之虞
  。至抗告人所稱裁定或通知書送達之情形，因送達依民事訴訟
  法第123條之規定，係屬法院書記官之職權，自難以此送達之
  情形，遽謂承審法官執行職務有偏頗之虞。
㈢此外，抗告人復未提出其他證據釋明詹駿鴻法官有偏頗之虞。
  據此，揆諸前揭說明，足徵抗告人依民事訴訟法第33條第1項
  第2款規定，聲請詹駿鴻法官迴避，為無理由。從而，原法院
  駁回抗告人之聲請，核屬有據，抗告意旨指摘原裁定不當，求
  予廢棄，為無理由，應予駁回。　
據上論結，本件抗告為無理由，爰裁定如主文。
中　　華　　民　　國　　109 　年　　3 　　月　　23　　日
                  民事第十五庭  
                        審判長法  官  方彬彬
                              法  官  趙雪瑛
                              法  官  謝永昌
正本係照原本作成。
不得再抗告。
中　　華　　民　　國　　109 　年　　3 　　月　　23　　日
　　　　　　　　　　　　　    書記官  王增華